【裁判字號】    90,訴,203
【裁判日期】    900713
【裁判案由】    毒品危害防制條例
【裁判全文】
臺灣高雄地方法院刑事判決                            九十年度訴字第二○三號
    公  訴  人  臺灣高雄地方法院檢察署檢察官
    被      告  乙○○
    選任辯護人  吳春生
右列被告因毒品危害防制條例案件，經檢察官提起公訴（八十九年度偵字第八八五八
號），本院判決如左：
    主  文
乙○○販賣第二級毒品，處有期徒刑捌年。扣案之第二級毒品安非他命柒小包（驗後
毛重貳佰肆拾柒點玖公克）沒收銷燬之。
    事  實
一、乙○○基於販賣第二級毒品安非他命營利之意圖，於八十八年十二月二十九日二
    十三時許，在高雄市○○區○○街與三多路口附近，以新台幣（下同）十五萬元
    之代價，向姓名年籍不詳，綽號為「美濃」之成年男子，購買安非他命七包（驗
    後毛重二四七‧九○公克）而持有之。嗣於右開時、地為執勤之員警發覺乙○○
    行跡可疑，經盤查而得知上情，並扣得上開安非他命七包。
二、案經台灣省高雄港務警察所報告台灣高雄地方法院檢察署檢察官偵查起訴。
    理  由
一、訊據被告乙○○固坦承向綽號「美濃」之男子購買上開安非他命，惟矢口否認有
    何販賣第二級毒品安非他命之犯行，辯稱：伊所購買之安非他命係準備供自已施
    用云云。經查：
    （一）本件被告為警查獲時，經將所採集之尿液送驗結果，呈安非他命陽性反應
          （此有高雄縣衛生局八十八年十二月三十一日八八煙檢字第三一○五號煙
          毒尿液檢驗成績書一紙附卷可稽），固與被告所供稱其有施用安非他命之
          習性相符。惟查：甲基安非他命之每日正常使用劑量為二‧五至二十五毫
          克之間，久用成癮而對藥物產生耐藥性者，可增至十倍以上（即二十五毫
          克至二百五十毫克之間），此有行政院衛生署管制藥品管理局九十年三月
          八日管檢字第九二三五號函一份在卷可憑，若依此劑量標準計算，本件查
          獲之安非他命至少約可施用九百九十一日左右（計算式：
          247.8/0.25=991.2 ），合計約二年八月，已遠超過一般毒品施用者所持
          有之數量。縱如被告於警訊中所供稱其每日施用一次，每次○‧五公克計
          算，查獲之安非他命亦可施用約四百九十五日（計算式：247.8/0.5=495
          ），合計約一年四月，亦遠超過一般吸毒者所持有之數量。至被告事後於
          本院審理中雖改稱：其每次施用一公克，每天施用四、五次（見本院九十
          年五月十五日訊問筆錄）等語，已與被告於警訊中所供不相符合，顯係於
          本院向衛生署函查一般人每日施用安非他命最大使用劑量等相關問題後（
          因行政院衛生署之回函中提及甲基安非他命之最低致死量為一公克，成癮
          者可增至數倍以上），為圖免刑責而配合該署前開函文內容所為之陳述，
          所供即不足為採。
    （二）又被告自承平時係靠打零工謀生（見本院九十年五月十五日訊問筆錄），
          並無固定之收入，顯見其經濟況狀並不充裕。而本件被告供稱購買安非他
          命之價格無論是被告於偵訊中所供稱之十八萬元（見八十九年十二月八日
          偵訊筆錄），或於本院審理中所供稱之十五萬元（見本院九十年三月八日
          訊問筆錄），金額均不在少數，是否為被告資力所能負擔，已非無疑。且
          被告購買本件安非他命之金錢，有部分係向第三人所借貸等情，復據證人
          甲○○於本院九十年六月七日審理時證述屬實，則被告既無固定收入，自
          當以量力購買少量安非他命以求解癮，始符常情，惟其竟願意花費鉅款，
          甚至向他人借貸，購買遠超過施用毒品者短期所需之施用量，顯見被告購
          買本件扣案之安非他命，並非單純供已施用。
    （三）另被告於偵訊時供稱：半兩安非他命市價約值三萬元（見八十九年十二月
          八日偵訊筆），換算每公克市價約為一千六百元（半兩三萬元，一斤即九
          十六萬元，又一斤等於六○○公克，故一公克約一千六百元）。以本件查
          獲之安非他命二百四十七‧八公克計算，總市價約值三十九萬六千四百元
          （計算式：1600X247.8=396400）。無論被告所稱購買毒品之成本十五萬
          元或十八萬元，將之出售後，均可獲得相當之暴利，是被告借錢購買毒品
          顯係俟機出售圖利，其辯稱所購買之毒品係單純供已施用等情，為不足採
          。又意圖營利，係以有無對價關係為判斷，且安非他命係價格昂貴之違禁
          物，為政府懸為禁令嚴加取締，刑責甚重，苟被告無販賣牟利之意圖，衡
          情實無甘冒被取締判處重刑之危險，向人借貸而一次販入安非他命二百四
          十七‧八公克公克，數量高達十五萬元之理，是被告確實以營利為目的而
          一次大量販入安非他命進而伺機販賣，至為灼然。此外，本件扣案之毒品
          ，確係甲基安非他命，復有高雄醫學院附設中和紀念醫院八十九年一月十
          八日檢驗報告單一紙附卷可稽，事證明確，被告犯行可堪認定。
二、按所謂販賣行為，不以將毒品販入後復行販出為必要，只要以營利為目的，有償
    將毒品購入或賣出，有一於此，其犯罪即為成立（最高法院八十八年度台上字第
    二三九八號、第三八九八號判決亦同此見解）。被告基於營利之意圖以十五萬元
    之代價向綽號「美濃」之男子販入查扣之七包安非他命，已如前述，揆諸上開見
    解，被告所為己符合販賣之構成要件。是核被告所為係犯毒品危害防制條例第四
    條第二項之販賣第二級毒品罪。公訴意旨認應依同條例第五條第二項之意圖販賣
    而持有第二級毒品罪處斷，尚有未洽，惟起訴事實既相同，爰依法變更起訴法條
    。又其持有毒品之低度行為為販賣之高度行為所吸收，不另論罪。爰審酌被告販
    賣而持有大量安非他命，危害社會治安，惡性不輕，且犯後猶飾詞卸責，復有施
    用毒品等多次前科，此有台灣高雄地方法院檢察署刑案資料查註紀錄表及台灣高
    等法院被告全國前案紀錄表在卷可憑，惟念其尚未將毒品販出，所生危害尚非鉅
    大等一切情狀，量處如主文所示之刑。扣案之晶體七小包確為第二級毒品安非他
    命（驗後毛重二四七‧九公克），已如前述，屬毒品危害防制條例所定之毒品，
    爰依毒品危害防制條例第十八條第一項前段之規定，宣告沒收並銷燬之，因鑑驗
    耗失之海洛因，自無庸沒收銷燬，併此敘明。
據上論斷，應依刑事訴訟法第二百九十九條第一項前段、第三百條，毒品危害防制條
例第四條第二項、第十八條第一項前段，判決如主文。
中      華      民      國      九十      年      七      月    十三    日
                                  臺灣高雄地方法院刑事第二庭
                                      審判長法  官  黃三友
                                            法  官  施柏宏
                                            法  官  高英賓
右正本證明與原本無異。
如不服本判決，應於判決送達後十日內，向本院提出上訴狀。
                                            書記官  林雯琪
中      華      民      國      九十      年      七      月    十六    日


司法院資訊處製作；財團法人民間司法改革基金會備份。
